臺灣新竹地方法院刑事判決　　　　　　 100年度簡上字第46號
公　訴　人　臺灣新竹地方法院檢察署檢察官
上　訴　人
即　被　告　林龍崗
上列上訴人即被告因違反建築法案件，不服本院新竹簡易庭99年
度竹簡字第400號中華民國99年12月31日第一審簡易判決（聲請
案號：臺灣新竹地方法院檢察署99年度偵字第4503號），提起上
訴，本院管轄第二審之合議庭判決如下：
    主  文
上訴駁回。
林龍崗緩刑貳年。
    事  實
一、林龍崗為門牌號碼新竹縣湖口鄉湖鏡村22鄰美之城183 號（
    嗣門牌於民國100年1月21日整編為美城路150巷6弄36號）建
    物之所有權人，其購入前開二手透天房屋後，為解決房屋漏
    水問題及增加使用範圍，遂於民國88年間，在該建物1樓及2
    樓增建RC磚造構造、2層樓高約6.5公尺、佔地面積約30平方
    公尺之違章建築，又於93年間，在上址建物樓頂以金屬鐵皮
    構造，搭建高約3 公尺、面積約22平方公尺之違章建築，嗣
    因民眾檢舉，經新竹縣政府工務處工程科於97年10月27日派
    員強制拆除，詎林龍崗因考量拆除剩餘違建不但需清運廢棄
    物且所費不貲，竟復於同年12月間某日，在先前拆除後遺留
    之建物結構兩側重新搭建金屬鐵皮，並將屋頂未遭拆除部分
    以自攻螺絲固定而重建。嗣於98年5月6日，經新竹縣政府工
    務處建築管理科派員前往上址勘查查獲上情。
二、案經新竹縣政府函請臺灣新竹地方法院檢察署檢察官偵查聲
    請簡易判決處刑。
    理  由
一、按「被告以外之人於審判外之陳述，雖不符前四條之規定，
    而經當事人於審判程序同意作為證據，法院審酌該言詞陳述
    或書面陳述作成時之情況，認為適當者，亦得為證據。當事
    人、代理人或辯護人於法院調查證據時，知有第159條第1項
    不得為證據之情形，而未於言詞辯論終結前聲明異議者，視
    為有前項之同意。」，刑事訴訟法第159條之5定有明文。本
    件上訴人即被告林龍崗於本院準備程序及審理時，表示對於
    檢察官所提各項證據方法之證據能力並無意見，本院審酌上
    開各該證據均非非法取得之證據，並無證據力明顯過低之情
    形，復經本院於審判期日就上開證據進行調查、辯論，依法
    自有證據能力，合先敘明。
二、上開犯罪事實，業據被告即上訴人林龍崗迭於偵訊、本院準
    備程序、審理時坦承不諱，並經證人陳美靜、彭偉倫、鄭先
    瑩證述於卷，復有新竹縣政府98年9月2日府工建字第098013
    6606號函文、97年1月8日府工建字第0970001809號函文、97
    年10月2 日府工程字第0970028983號函文、97年11月28日府
    工程字第0970177660號函文，暨所附98年5月6日新竹縣湖口
    鄉湖鏡村22鄰美之城183 號樓頂鐵皮違章構造物復原照片、
    新竹縣湖口鄉公所違章建築查報單等在卷可稽，是本件事證
    明確，被告犯行洵堪認定。
三、核被告林龍崗所為，係違反建築法第95條之重建強制拆除之
    建築物罪。被告上訴意旨以：係一時情急沒考慮法律效果才
    犯下本件，才將已經強制拆除的鐵皮屋搭回去，現在已經自
    行拆除違建部分，希望法院給其自新的機會等語。經查，被
    告亦自承：對於原審判決認定事實並無意見等語，其徒以前
    揭理由提起上訴，核無理由，應予駁回。
四、查被告前未曾因故意受有期徒刑以上刑之宣告，有臺灣高等
    法院被告前案紀錄表1 份在卷可稽，其搭建之違建遭強制拆
    除後，復又違法重建，實屬不該，念其始終坦承犯行，於本
    件遭移送後，業已拆除重建部分，有照片附卷可稽（見本院
    卷第33頁），有3 名在學之子女，賴其扶養，父母亦均年邁
    及領有身心障礙手冊，其亦需負擔父母部分扶養費用，有戶
    籍資料及學生證、身心障礙手冊等附卷為憑（見本院卷），
    被告經此偵審程序之教訓後，應能知所警惕，信無再犯之虞
    ，本院因認對其所宣告之刑以暫不執行為當，爰併予宣告緩
    刑2年，促其戒慎，用啟自新。
據上論斷，應依刑事訴訟法第455條之1第1項、第3項、第368 條
，刑法第74條第1款，判決如主文。
本案經檢察官邱宇謙到庭執行職務。
中    華    民    國   100    年    6     月    17    日
                  刑事第五庭    審判長法  官  黃美盈
                                      法  官  李毓華
                                      法  官  蔡川富
以上正本證明與原本無異。
不得上訴。
中    華    民    國   100    年    6     月    17    日
                                      書記官  吳美雲